# 关于收入的确认

提问人：背书而驰 时间：2018-02-08 14:33:02
在做底稿的过程中发现了一个这样的问题：被审计单位与客户签订的厨房设备销售合同（ 2016 年 7 月）中规定，设备进场验收，支付合同价款的60%；工程安装调试完毕验收合格后，支付合同价款的90%。到了 2017 年 12 月被审计单位财务部门无法提供工程验收单，但是全额确认了收入。企业人员解释说：甲方为了押款，就没有验收。查看银行流水，已收到合同价款的60%。我的疑问：被审计单位一般的销售安装周期为45-60天，这个合同这么久了，没有工程验收单，收到60%款。应该是认可企业的全额确认收入，还是冲回未收到款的部分？

回答人：chenyiwei
客户是否已经实际将该厨房设备投入使用了？使用过程中有无问题，是否需要发生大额的补救支出？

提问人：背书而驰 时间：2018-02-09 08:58:50
谢谢 陈版主的回复 与项目经理讨论，决定实施函证程序，如果未回到回函，就冲回收入，收到的款项做预收账款。

回答人：chenyiwei
确实这是比较谨慎的做法。